臺灣板橋地方法院刑事裁定　　　　　　 94年度交聲字第295號
原處分機關　交通部公路總局臺北區監理所板橋監理站
異　議　人
即受處分人　甲○○
上列異議人即受處分人因違反道路交通管理處罰條例案件，對於
交通部公路總局臺北區監理所板橋監理站中華民國94年2 月23日
所為之處分（原處分案號：板監違字第裁41-1AA082188號）聲明
異議，本院裁定如下：
    主  文
異議駁回。
    理  由
一、原處分機關處分意旨略以：異議人即受處分人甲○○所有車
    牌號碼MF0-339 號重型機車於民國94年1 月3 日上午11時10
    分，在臺北市○○路228 巷，經臺北市停車管理處舉發「在
    禁止臨時停車處所停車」違規，並移送原處分機關，原處分
    機關即依道路交通管理處罰條例第56條第1 項第1 款，裁處
    異議人即受處分人罰鍰新臺幣（下同）600 元，罰鍰限於94
    年3 月25日前繳納，並註明上開罰鍰逾期不繳納之處分。
二、異議人即受處分人異議意旨則以：所停之處所前方乃圍牆且
    左側設有電線桿，明顯並無影響行人穿越或車輛通行安全與
    順暢之虞。且所停之處所誠如臺北市停車管理處書函中所述
    並無枕木紋行人穿越道。又所停之處左側有紅線禁停標線，
    而異議人即受處分人所停之處所並未劃有紅色禁停標線；綜
    合以上所述，異議人即受處分人主張該標線確實有諸多爭議
    地帶，易造成停車人判定該處為可停之處，故主張處分應予
    撤銷。另根據道路交通標誌標線號誌設置規則第 7 條：標
    誌、標線、號誌應經常維護，保持清晰完整及有效性能，若
    臺北市停車管理處仍視異議人即受處分人所停之處為枕木紋
    行人穿越道，但主管機關卻未保持標線之清晰完整性，故明
    顯有瀆職之嫌；況且該書函已說明該處並無枕木紋行人穿越
    道，因何又以行人穿越道違規停放以為違規事實？異議人即
    受處分人主張主管機關之標線認定不能無限延伸或無中生有
    ，而聲明異議等語。
三、按行人穿越道係指在道路上以標線劃設，供行人穿越道路的
    地方；行人穿越道，不得臨時停車；又汽車駕駛人在禁止臨
    時停車處所停車者，處新臺幣600 元以上1,200 元以下罰鍰
    ，道路交通安全規則第111 條第1 項第1 款、道路交通管理
    處罰條例第3 條第4 款、第56條第1 項第1 款分別定有明文
    。
四、經查：異議人即受處分人甲○○所有車牌號碼MFO-339 號重
    型機車，於94年1 月3 日上午11時10分，停放在臺北市○○
    路228 巷內，為臺北市停車管理處舉發在禁止臨時停車處所
    停車之事實，有逕行舉發之採證照片2 幀、臺北市政府交通
    局北市交停字第1AA082188 號舉發違反道路交通管理事件通
    知單影本各乙紙在卷可稽。異議人即受處分人對於其所有前
    開機車於上開時間停放上址並無爭執，惟辯稱其停放機車之
    處所並無枕木紋行人穿越道，亦無紅線禁停標線，標線認定
    不能無限延伸或無中生有，且所停之處所前方乃圍牆左側設
    有電線桿，明顯並無影響行人穿越或車輛通行安全與順暢之
    虞云云。惟觀諸卷附之觀諸採證照片一、二所示情形，異議
    人即受處分人所有車牌號碼MFO-339 號重型機車停放之路段
    ，確實劃設白色枕木紋，枕木紋並曾重新劃設，劃設前之枕
    木紋白漆雖有斑駁之情形，但尚可辨識該枕木紋之位置、間
    距及寬度。而由採證照片二所示情形，異議人即受處分人所
    有車牌號碼MFO-339 號重型機車係垂直停放於圍牆旁，該機
    車後輪部分業已跨越在重新劃設前之白色枕木紋上，則異議
    人即受處分人辯稱其停放之處所並無枕木紋行人穿越道，顯
    有誤會。又前開機車所停放位置之枕木紋雖未重新劃設，然
    由該處前1 條枕木紋僅劃設一半的長度，另一半仍由舊枕木
    紋所銜接等情以觀，應可推論係於重新劃設枕木時，因有車
    輛停放於舊枕木紋上，而導致該條枕木紋無法重新完整劃設
    ，而非有意不為劃設，異議人即受處分人當不能以其停放之
    處之枕木紋並未重新劃設，即反推主管機關在該處並無劃設
    枕木紋之意。參諸枕木紋行人穿越道線，設於交岔路口，其
    線型為枕木紋白色實線，線段長度以3 公尺至8 公尺為度，
    寬度與間隔均為40公分，儘可能於最短距離處啣接人行道，
    以利行人穿越，道路交通標誌標線號誌設置規則第185 條定
    有明文。從而，由採證照片之枕木紋接續之排列與間距判斷
    ，應可認定異議人即受處分人所有車牌號碼MFO-339 號重型
    機車停放處所跨越之處，亦應劃設枕木紋，而屬行人穿越道
    之範圍。異議人即受處分人辯稱主管機關之標線認定不能無
    限延伸或無中生有，亦容有誤會。
五、況交岔路口10公尺內不得臨時停車，道路交通安全規則第11
    111 條第1 項第2 款定有明文。異議人即受處分人所有前開
    重型機車，係停放於臺北市○○路228 巷交岔路口10公尺內
    ，緊鄰吳興國小圍牆邊之路邊，有本院辦理刑事案件電話紀
    錄查詢表乙紙附卷可憑。則退萬步言，縱認異議人即受處分
    人停放前開重型機車之處，因設置之瑕疵，未劃設枕木紋，
    異議人即受處分人仍係在交岔路口10公尺內之禁止臨時停車
    處所停車，依前開道路交通管理處罰條例第56條第1 項第1
    款之規定，仍應處罰。從而，原處分機關依前開規定裁處異
    議人即受處分人罰鍰600 元，核無違誤。本件異議為無理由
    ，應予駁回。
據上論斷，應依道路交通案件處理辦法第19條，裁定如主文。
中　　華　　民　　國　　94　　年　　5 　　月　　31　　日
                  交通法庭  法　官        張宏節
上列正本與原本無異。
如不服本裁定應於送達後5日內向本院提出抗告狀。
                            書記官        鄧順生
中　　華　　民　　國　　94　　年　　5 　　月　　31　　日
